Inventaris van het archief van het klooster van Onze Lieve Vrouw in Nazareth te Rijswijk
Nationaal Archief, Den Haag
Klooster Delfland Onze-Lieve-Vrouwe in Nazareth te Rijswijk
Klooster Delfland OLV Nazareth
1400-1566
36020
0.10 meter; 70 inventarisnummers.
Normale geschreven en gedrukte teksten. De Nederlandstalige stukken van vóór ca. 1700 zijn geschreven in het gotische cursiefschrift, met name in de oud-Hollandse klerkencursief. De Duitse stukken zijn grotendeels in het Kurrentenschrift geschreven.
Nationaal Archief, Den Haag
Klooster van Onze Lieve Vrouw in Nazareth
Het archief van het klooster bevat voornamelijk stukken met betrekking tot het beheer van de goederen met onder meer eigendomsbewijzen en rentebrieven.
Archiefvorming
Geschiedenis van de archiefvormer
Inleiding 1920
Voor de geschiedenis van dit klooster is men aangewezen op de weinige charters, die het Algemeen Rijksarchief er van bezit. Het stond op de plaats, waar later de buitenplaats Leeuwendaal kwam, dus in de hoek, gevormd door de weg naar Delft en die naar Voorburg
Zie Haagsch jaarboekje 1889 blz. 97.
. Het stichtingsjaar is niet bekend; de oudste akte, waarin van het klooster sprake is, is van 1471
In Bijdr. Bisd. Haarlem XVI, bldz. 174. In XXIII, bl. 132 dierzelfde Bijdr. spreekt S. Bleeker van een huurbrief van "prior en convent van Rijswijk" d.d. 12 Juli 1409, welke op het gemeentearchief te 's-Gravenhage zou zijn. Bij onderzoek bleek het stuk daar evenwel niet aanwezig.
.
Blijkens regest no. 31 woonden de zusters aanvankelijk te Vlaardingen, vanwaar zij naar Rijswijk waren verhuisd uit verlangen naar een rustiger omgeving. In 1465 - nog tijdens hun verblijf te Vlaardingen - waren zij van de derde orde van Sint Franciscus overgegaan tot de orde der Augustijnen, een overgang, die wel in één lijn is met de behoefte aan een nog rustiger omgeving dan Vlaardingen bood, en waarop dus waarschijnlijk de verhuizing spoedig gevolgd zal zijn.
Tot de verhuizing kan ook hebben meegewerkt het feit, dat in 1467 te Vlaardingen de pest heerste, tengevolge waarvan vele inwoners de stad verlieten (zie L. van Ollefen, De Nederl. Stad en Dorpsbeschrijver II).
In ieder geval moet de stichting van het klooster te Rijswijk plaats gehad hebben tussen de jaren 1465 en 1471, tenzij er reeds een klooster bestond en de Vlaardingse zusters zich slechts bij die te Rijswijk voegden
Een dergelijke uittocht had plaats in 1557 toen de zusters uit het Caecilia-klooster te Vlaardingen zich wegens armoede in het klooster Nazareth te Leiden lieten opnemen (zie Mr. J. C. Overvoorde, Archieven der Kloosters I, 56).
. De bewoordingen van reg. no. 31 maken dat evenwel niet waarschijnlijk.
Bij haar overgang tot de Augustijner orde stelde bisschop David van Bourgondië het klooster onder de visitatie van de priors resp. pater van de kloosters Sion bij Delft, Bethanië te 's-Gravenzande en Sint Anna te Delft.
In 1500 kreeg het klooster van deken en kapittel in den Haag vergunning tot het bouwen van een eigen kerk en kerkhof. Bij de Hervorming werden de goederen geannoteerd en schijnt het gebouw gesloopt te zijn.
Inleiding Supplement
Na het afdrukken van de inventaris van de archieven der klooster en andere stichtingen in Delfland werden in een doos met buitenlandse stukken de hier volgende charters van het klooster Nazareth gevonden
Nieuw aangaande de geschiedenis van het klooster geven alleen de inv.nrs. 1 en 1a (nu 1A en 1B). Daaruit blijkt namelijk dat het in 1466 gesticht is in een bestaande particuliere woning door de zusters van het klooster St. Cecilia te Vlaardingen, die het op last van bisschop David van Bourgondië Nazareth noemden
Aangezien de bisschop bij zijn toestemming tot de verhuizing als voorwaarde stelde, dat hetkerkhof te Vlaardingen niet voor profane doeleinden gebruikt zou worden, moet men aannemen, dat het klooster bij deze gelegenheid geheel ontruimd is, doch daar in 1557 wederom zusters van St. Cecilia verhuisden, deze keer naar Leiden, moeten nieuwe bewoonsters de oude zijn opgevolgd.
Behalve het klooster St. Cecilia blijkt ook dat van St. Margriet, eveneens te Vlaardingen, tot de bevolking te hebben bijgedragen. Aangezien Philips de Goede in zijn "sauvegarde" voor deze zusters bij haar vertrek naar Rijswijk een jaar vroeger, niet zo in bijzonderheden treedt als de bisschop in zijn brief is het niet bekend of zij de zuster van St. Cecilia in dezelfde woning zijn voorgegaan dan wel of zij eerst elders gewoond hebben en later bij deze zijn ingetrokken. Zij verlieten Vlaardingen, omdat zij er ziek werden van de rheumatiek en aan de zusters van St. cecilia schrijft de bisschop gehoord te hebben dat haar nieuwe huis op een schone, bloem- en bosrijke plaats ligt; beiden schijnen dus Vlaardingen als woonplaats een te luguber oord gevonden te hebben.
Geschiedenis van het archiefbeheer
De verwerving van het archief
De rechtstitel is (nog) onbekend
3.18
Aanwijzingen voor de gebruiker
Openbaarheidsbeperkingen
Volledig openbaar.
Materiële beperkingen
Aanvraaginstructie
Openbare archiefstukken kunnen online worden aangevraagd en gereserveerd. U kunt dit ook via de terminals in de studiezaal van het Nationaal Archief doen. Om te kunnen reserveren dient u de volgende stappen te volgen:
U maakt een profiel aan op www.gahetna.nl, en logt vervolgens in
Via de archiefinventaris (alleen de beschrijvingen met rode nummers) selecteert u het gewenste archiefstuk door op de knop 'Reserveren' te klikken
In het volgende scherm geeft u aan op welke dag u het archiefstuk wilt inzien
Indien u zich bevindt in de studiezaal en een tafelnummer heeft ontvangen kunt u dit nummer vermelden. Als u geen tafelnummer heeft kunt u tafelnummer 777 laten staan
Vervolgens bevestigt u uw reservering door deze te versturen.
Verwant materiaal
Beschikbaarheid van kopieën
Beschrijving van de series en archiefbestanddelen
- Stichting van het klooster en betrekking tot de bisschop., A.
  - Brief, waarbij bisschop David van Bourgondië den overgang van de zusters van de derde orde van Sint Franciscus tot de orde der Augustijnen goedkeurt., 1465; ---; 1 charter
    reg. no. 18.
    Oud inv.nr. 1. Bevindt zich in de Collectie Van Vredenburch (3.20.61.01, inv.nr. 283)
    18 1465 Januari 12
    David de Bourgondia, bisschop van Trajectum, keurt goed, dat de zusters van de derde orde van Sint Franciscus te Vlaerdinghen overgaan tot de orde van Sint Augustinus, en stelt haar onder de visitatie van den prior van Syon bij Delff, den prior van het klooster te 's-Gravezande en den pater van het klooster Sint Anna te Delff of van twee van hen.
    Anno Domini millesimo quadringentesimo sexagesimo quinto mensis Januarii die duodecima.
    Oorspr. (Inv. no. 1). Met geschonden zegel van de bisschop in rode was.
  - Brief, waarbij Philips de Goede het klooster St. Margriet te Vlaardingen toestemming geeft naar Rijswijk te verhuizen., 1466; 1A; 1 charter
    reg. no. Suppl. 3.
    Suppl. 3 1466 februari 5
    Phillips, hertog van Bourgoengiën enz., geeft priorin en convent der Regularissen van het klooster Sint Margriet te Vlaardingen op haar verzoek verlof om naar Rijswijk te verhuizen, omdat zij door vochtigheid te Vlaardingen last hebben van rheumatiek.
    Gegeven....opten vijfften dach van Februario int jair ons Heren duysent vierhonddert vijff ende tsestich na den loip van onsen Hove.
    Oorspr. (Inv. no. 1A). Met geschonden signet van de oorkonder in rode was.
  - Brief waarbij de bisschop het klooster St. Cecilia te vlaardingen toestemming geeft naar Rijswijk te verhuizen en daar een klooster Nazareth te stichten., 1466; 1B; 1 charter
    reg. no. Suppl. 4.
    Suppl. 4 1466 april 3
    David de Burgundis, bisschop van Trajectum, geeft de zusters van St. Cecilia te Vlairdinge toestemming naar Rijswijck te verhuizen en zich te vestigen in Harper uten Broocs woning, op voorwaarde dat het kerkhof te Vlairdingen niet voor wereldlijke doeleinden gebruikt zal mogen worden, bepaalt dat het nieuwe klooster Nazareth zal heten en stelt het onder de visitatie van de priors van Syon en te 's-Gravenzand en de rectors van St. Agnes en St. Anna (te Delft)
    Datum anno Domini millesimo quadringentesimo sexagesimo sexto mensis Aprilis die tertia.
    Oorspr. (Inv. no. 1B). Met geschonden signet van de oorkonder in rode was.
  - Akte van Bartholomeus Andriesz., biechtvader, Appollonia Jansdochter, priorin en het gemeen convent van het Onze Lieve Vrouwenklooster te Nazareth betreffende de ontvangst van 20 pond Hollands van de executeurs-testamentair van heer Reymbrandt Zeghersz., vicecureit van Rijswijk voor het zingen van een wekelijkse mis en de bevoegdheid van de Hofkapel in Den Haag deze som bij verzuim in beslag te nemen., 1481; 1C; 1 charter
    reg. no. Suppl. 12B.
    Suppl. 12B 1481 Oktober 5.
    Bartholomeeus Andriesz, confessor, en Appollonia Jansdochter priorin en het gemeen convent van het Onze Lieve Vrouwenklooster te Nazareth verklaren ontvangen te hebben van broeder Jasper, prior van de Karthuizers van het huis St. Bartholomeeus bij Delft, meester Jan van Bracle, kanunnik bij het Hof te Den Haag en heer Willem Zuermunt, priesters en executeurs-testamentair van Reymbrandt, Zeghersz, vicecureit van Rijswijk 20 pond Hollands voor de fundatie van een mis en de voorwaarden waaronder deze mis zal worden opgedragen
    Gedaen int jair ons Heeren dusent vierhondert een en thachtich opten vijfden dach in octobri.
    Oorspr. (Inv. no. 1C). Met de zegels van het Convent en meester Jan van Bracle. De zegels van broeder Jasper en Willem Zuermunt zijn verloren.
- Het klooster in betrekking tot het kapittel in den Haag., B.
  - Akte, waarbij deken en kapittel te 's-Gravenhage aan het klooster toestaan een eigen kerk en kerkhof te hebben., 1500; 2; 1 charter
    reg. no. 31
    31 1500 December 1
    Deken en kapittel van de kapel van de H. Maagd Maria in Haga veroorloven de Regularissen, eertijds wonende te Vlaerdinck, vanwaar zij naar Rijswijck wenschten te verhuizen, om eene kerk met klok en altaar te bouwen en een kerkhof aan te leggen, mits er niet meer dan 60 conventualen en 2 commensalen in het klooster opgenomen zullen worden, en omschrijven de bevoegdheid van den rector ten opzichte der parochianen, die aan deken en kapittel een gouden leeuw voor eene begrafenis zullen betalen.
    Datum anno Domini millesimo quingentesimo prima die Decembris.
    Oorspr. (Inv. no. 2). Met het geschonden zegel van het kapittel in rode was.
- Beheer der goederen., C.
  - Banwerken., I.
    - Overeenkomst met den schout van Rijswijk, en den molenmeester en ingelanden van den Noordpolder aldaar over de onkosten van de banwerken in dien polder. 1494. Met consentbrief van de hoogheemraden van Delfland. 1494., 3.1, 3.2; 2 charters (aaneengehecht)
      reg. nos. 28 en 29.
      - 1494 april 8, 3.1
        28 1494 April 8
        Schout, gezworenen en heemraad met de geburen van Rijswijck oorkonden, dat Pieter Zuys als schout van Rijswijck en ingeland van den Noordpolder aldaar, Dirc Dircs zoon van der Spet als molenmeester, Pieter Kersten zoon van der Burch, Gheryt de Bloot Phillips' zoon en Pieter Gheryts zoon e. a. geburen en ingelanden van genoemden polder eene overeenkomst sluiten met den pater van het klooster Nazareth, gelegen in het ambacht Rijswijck, over de onkosten van de banwerken van den Noordpolder.
        ... opten achsten dach in April anno M CCCC XCIIII.
        Oorspr. (Inv. no. 3.1). Met het zegel van Pieter Zuys, schout van Rijswijck, in rode was. - Met aangehecht stuk, ongedateerd (1494) (reg. no. 29).
      - [1494], 3.2
        29 (1494 April of Mei)
        Hoogheemraden van Delflant, consenteeren de overeenkomst, vermeld in den brief d.d. 1494 April 18 (sic), waaraan deze is gehecht (zie reg. no. 28).
        Oorspr. (Inv. no. 3.2). Met handteekening.
        Dit stuk is ongedateerd (1494 April of Mei).
  - Landerijen., II.
    - in Maasland., a.1
      - Eigendomsbewijs voor Maertijn Aernt Dircx zoon, priester, van 10 morgen land., 1459; 4; 1 charter
        reg. no. 16.
        16 1459 Maart 10
        Aernt van Hodenpijl verkoopt aan heer Maertijn Aernt Dircx zoon, priester, 10 morgen land in Maeslandt aan de groote vaart.
        Int jair ons Heren duysent vierhondert negen ende vijftich opten thienden dach in Maerte.
        Oorspr. (Inv. no. 4). Met het geschonden zegel van den oorkonder in rode was.
      - Akte waarin Jorys van Heempijl belooft de 10 morgen land in Maasland vrij te maken na zijn meerderjarigheid., 1477; 4C; 1 charter
        reg. no. Suppl. 12
        Suppl. 12 1477 April 25
        Burgemeester, schepen en raden der stad Delft oorkonden dat Jorys, oudste zoon van Aernt van Hoempijll en Cornelie Jan Ruychrocx van de Werffs dochter, belooft na zijn meerderjarig wordne het land, vermeld in de brief d.d. 1459 maart 10 (zie reg. no. 16), waarvan na de verkoop de leenroerigheid gebleken is, te zullen vrijmaken.
        Opten vijff ende twintichsten dach in Aprill int jair ons Heeren duysent vierhondert zeven ende tseventich
        Oorspr. (Inv. no. 4C). Met het zegel van zaken der stad Delft in groene was.
    - in Rijswijk, a.2
      - Eigendomsbewijzen van het kloosterterrein, afkomstig van Herper Claeszoon Utenbroeck, 1468Met twee akten van afstand van aanspraken, 1473., 4A.1 - 4A.4; 4 charters
        reg. no. suppl. 5, 6, 8, en 9
        - Huis ten westen van het klooster, 1468, 4A.1
          Reg.no.Suppl. 5.
          Suppl. 5 1468 Mei 24
          Herper Claeszoon Utenbroeck verkoopt aan het convent der Regularissen van O.V. klooster, genaamd In Nazareth te Rijswijck, een huis ten westen van het klooster
          Opten XXIIIIsten dach in Meye int jair ons Heren Mo CCCCo acht ende sestich.
          Oorspr. (Inv. no. 4A.1). Met de zegels van de oorkonder Willem Pijn Aelbrechts zoon (geschonden) en Dammas Zijsman Pieters zoon in groene was.
          In dorso staat: vant lant daer wy op sitten.
        - Woning, met 8 hont lant in Voorburg, 1468, 4A.2
          Reg.no.Suppl. 6.
          Suppl. 6 1468 Mei 24
          Herper Claeszoon Utenbroeck verkoopt aan het convent der Regularissen van O.V. klooster, genaamd In Nazareth te Rijswijck, de woning waar zij nu op wonen, met 8 hont land ten oostern ervan in Voerburchr
          Oorspr. (Inv. no. 4A.2). Met de zegels van de oorkonder Willem Pijn Aelbrechts zoon en Dammas Zijsman Pieters zoon (beide geschonden) in groene was.
        - 1473 maart 18, 4A.3
          Reg.no.Suppl. 8.
          Suppl. 8 1468 Maart 18
          Heynrick Heynricx zoon verklaart geen aanspraken meer te hebben op de helft van de woning met 8 morgen en 8 hont land, die Herper Utenbroock Claeszoon verkocht heeft aan het convent der zusters te Rijswijc.
          Opten XVIIIen dach in Maire int jair ons Heren MCCCC twee ende tseventich na beloop 't sHoofs van Hollant.
          Oorspr. (Inv. no. 4A.3). Met het zegel van Dammas Zijsman Pieters zoon, burgemeester van Deflt, in groene was.
        - 1473 maart 20, 4A.4
          Reg.no.Suppl. 9.
          Suppl. 9 1473 Maart 20.
          Herper Claeszoon Utenbroeck doet afstand van het gebruik dat hem levenslang gegund was op d e8 hont land aan de vaart, die hij eertijds verkocht heeft aan de Regulierissen te Nazareth in Rijswijck.
          Int jaer ons Heren dusent vierhondert drie ende tseventich opten twintichsten dach in Maert.
          Oorspr. (Inv. no. 4A.4). Met de zegels van de oorkonder en Dammas Cijsmans zoon, burgemeester van Delft, in groene was.
      - Eigendomsbewijs van drie morgen land "luttel of meer" afkomstig van Fuy van Noorden Pietersz.,1556 met twee oudere akten 1469, 1478, 4B.1 - 4B.3; 3 charters (getransfigeerd)
        reg. no. suppl. 7A, 12A, 35A
        - 1556, 4B.1
          Reg. no. Suppl. 35A
          Suppl. 35A 1556 Juli 9.
          Philips Dircksz. en Jan Dircksz., gezworenen in het ambacht Rijswijk, oorkonden dat Fuy van Noorden Pietersz., wonende te Delft, aan pater, priorin en gemeen convent van de Regularissen van het OLV klooster te Nazareth in Rijswijk de acen overdraagt, waardoor deze gestoken is, met alle rechten daarin vervat (vgl. reg. nrs. Suppl 7A en 12A) en betaling daarvan heeft ontvangen.
          Actum den negenden Juliau anno XVc zes ende vijftig.
          Oorspr. (Inv. no. 4B.1). Met zegel van Geerlof van Vliet, schout van Rijkswijk, in rode was (geschonden), tevens de handtekeningen van de schout, de twee gezworenen en de secretaris van Rijswijk
        - 1478, 4B.2
          Reg. no. Suppl. 12A
          Suppl. 12A 1478 Juli 18.
          Pieter Jansz. van Noortich en Jan Willemsz de Bruyn, schepenen in Leiden, oorkonden dat Hynrick Willemsz. overgaf aan Machttilt Phillips van Noorden wed. een acte, waardoor deze gestoken is, die Heynric voornoemd was aangekomen door zijn huwelijk met Katrijn Jansdr. Jan Janszoons weduwe (vgl. reg nr. Suppl 7A).
          Int jaer ons Heeren duysent vierhondert acht ende tseventich upten achttienden dach in Julio.
          Oorspr. (Inv. no. 4B.2). Met de geschonden zegels van de schepenen in groene was.
        - 1469, 4B.3
          Reg. no. Suppl. 7A
          Suppl. 7A 1469 Juli 12.
          Applonia Jansdochter, priorin, en gemeen convent van de Regularissen van het OLV klooster te Nazareth in het ambacht Rijswijk verklaren drie morgen land "luttel min of meer" in voornoemd ambacht te hebben gehuurd van Katrij Jansdochter Jan Jansz. weduwe voor 10 pond Hollands per jaar.
          Int jaer ons Heeren duysent vierhondert negen ende tsestich opten twaalfden dach in Julio.
          Oorspr. (Inv. no. 4B.3). Met het conventszegel in groene was. Hieraan twee transfixen, zie reg. nor. 12A en 35A
    - in Vlaardingen., b.
      - Eigendomsbewijs voor mr. Philips Martijns zoon van 5 morgen land. 1474. Met oudere verkoopakten d.d. 1432 en 1443., 5, 5.1, 5.2; 3 charters (waarvan 2 getransfigeerd)
        reg. nos. 8 en 11 en Suppl. 10.
        - 1432, 5.2
          8 1432 September 20
          Adriaen Jacobs zoon en Harper Dircs zoon verkoopen aan Pieter Groen de helft van 10 morgen land, waarvan er 4½ in het ambacht van Vlaerdinghe en 5½ in het ambacht van der Harghe liggen.
          Int jaer ons Heren dusent vierhondert ende twee ende dertich op sinte Mattheus' avont.
          Oorspr. (Inv. no. 5.2). Met de zegels van Jacob van Praet, baljuw van Naaldwijk, en Harper Dircs zoon in groene was. Met transfix d.d. 1443 November 19 (zie reg. no. 11):
        - 1443, 5.1
          11 1443 November 19
          Pieter Groen Willems zoon verkoopt aan mr. Phillip Martijns zoon, doctor in de medicijnen, de helft van 10 morgen land, vermeld in den brief d.d. 1432 September 20, waardoor deze gestoken is (zie reg. no. 8).
          Int jair ons Heren MCCCC ende drienviertich op sinte Lijsbetten dach in die winter.
          Oorspr. (Inv. no. 5.1). Met de zegels van den oorkonder en van heer Jacob Claes' zoon van den Zijtdwijn, provisor en deken van Delfland, in groene was.
          In dorso staat: Van vijf morgen in Vlaerdinc.
        - 1474, 5
          11 1474 April 1
          Bartholomeeus Andries zoon, confessor, Apollonia Jans dochter, priorin, en het convent der Regulierissen van OLV te Nazareht in Rijswijck, verklaren ontvangen te hebben de door Jonkvrouwe Katherijn, mr. Philips weduwe, aan hen nagelaten 5 morgen land in Spaelant en Vlaerdingher ambacht, waarvoor zij beloven enige missen te zullen doen
          Int jair ons Heren duysent vierhonder vier ende seventich opten iersten dach in Aprille.
          Oorspr. (Inv. no. 5). Met de geschonden zegels van convent van van Henric Jans zoon,zwager van de erflaatster, in groene was.
          In dorso staat dat dit land afkomstig is van mr. Philips Maertijns zoon.
    - in Voorburg., c.
      - Eigendomsbewijs voor Jan Andries' zoon van 1/4 van 14 morgen land. 1449. Met oudere verkoopakte d.d. 1460., 6.1, 6.2; 2 charters (getransfigeerd)
        reg. nos. 7 en 13.
        - 1400, 6.2
          1 1400 Juni 12
          Aernt van Oesterwijcé verkoopt aan Allaert Jan Hughen zoons zoon ¼ van 14 morgen land in Tedigher brooc.
          Int jair ons Horen dusent ende vierhondert op sinte Odulfus' dach.
          Oorspr. (Inv. no. 6.2). Met het geschonden zegel van den oorkonder in groene was. Met transfix d.d. 1449 Juli 20 (zie reg. no. 13).
        - 1449, 6.1
          13 1449 Juli 20
          Claes Allairts zoon verkoopt aan Jan Andries' zoon het land, vermeld in den brief d.d. 1400 Juni 12, waardoor deze gestoken is (zie reg. no. 1).
          ... opten XXen dach in Julio int jair ons Heren MCCCC negen ende viertich.
          Oorspr. (Inv. no. 6.1). Met het zegel van Lubbrant Allairts zoon, broeder van den oorkonder, in groene was.
          In dorso staat: Van viertien morgen lants in Jan Arysz. woninc.
      - Stukken betreffende den eigendom van eenige huizen met landerijen voor Jan Andries' zoon. 1440-1451. Met oudere desbetreffende stukken van 1408-1430., 7.1 - 7.8; 8 charters
        reg. nos. 3-7, 9, 10 en 14.
      - Eigendomsbewijs voor Pieter Dircx zoon van 1/2 morgen land., 1460; 8; 1 charter
        reg. no. 17.
        17 1460 Januari 14
        Jan Scout Buser Gheryts zoon verkoopt aan Pieter Dircx zoon de helft van den zoogenaamden Korten Morgen in Voirburch op de Burch.
        In den jair ons Heren dusent vierhondert ende tsestich op sinte Ponciaens dach in Januario.
        Oorspr. (Inv. no. 8). Met het zegel van Willem Dircx zoon (Drappenier!), schout vanVoorburg, in groene was.
      - Eigendomsbewijs van 8 hont land, afkomstig van Pieter Jans zoon 1486. Met rentebrief, groot 2 pond Hollands 's-jaars daaruit 1485., 9A.1, 9A.2; 2 charters
        reg. nos. Suppl. 13 en 15.
        - 1485, 9A.1
          Suppl. 13 1485 Februari 25.
          Pieter Jans zoon verkoopt aan het convent der Regularissen OLV in Nazareth te Rijswijck een jaarlijkse rente van 2 pond Hollands, gaande uit zijn huis met 8 hont land in Voerburch aan de Haghevaart.
          Int jaer ons Heren dusent vierhondert vijf ende tachtich opten vijf ende twintichsten dach in Februario.
          Oorspr. (Inv. no. 9A.1). Met het zegel van Phillips Florys zoon, schout van Voorburg, in groene was.
        - 1486, 9A.2
          Suppl. 15 1486 Maart 25.
          Pieter Jans zoon verkoopt aan het convent der Regularissen van OLV in Nazareth te Rijswijkck 8 hont land met een huis tussen de Haghevaert en de Brede weg.
          Int jair ons Heeren dusent vierhondert ses ende tachtich opten vijf ende tintichsten dach in Marcio.
          Oorspr. (Inv. no. 9A.2). Met de geschonden zegels van Jacob Cruesinc, raad van Holland en meester van de Rekeninghe, en Phillips Willem Scouten zoon in rode was.
      - Eigendomsbewijs voor Dirck Jans zoon van 1/2 morgen land, afkomstig van Dirck Dircks zoon van der Spett. 1484. Met oudere verkoopakte d.d. 1446., 9.1, 9.2; 2 charters (getransfigeerd)
        reg. nos. 12 en 24.
        - 1446, 9.2
          12 1446 Juli 4
          Dirck Aernts zoon verkoopt aan IJsbrandt Phillips' zoon ½ morgen land met ½ voorhoofd ten oosten van de Vroensloot in Voirburch, welke verkoop door zijn zoons Willem en Jacob wordt bevestigd.
          Opten vierden dach in Julio int jair ons Heeren dusent vierhondert ses ende viertich.
          Oorspr. (Inv. no. 9.2). De zegels van Airndt Hugen zoon, schout van Rijswijk, en Harper van den Werve verloren. Met transfix d.d. 1484 Mei 31 (zie reg. no. 24).
        - 1484, 9.1
          24 1484 Mei 31
          Dirck Dircks zoon van der Spett verkoopt aan Dirck Jans zoon het land, vermeld in den brief d.d. 1446 Juli 4, waardoor deze gestoken is (zie reg. no. 12).
          Int jair ons Heeren duysent vierhondert ende vier ende tachtich opten lesten dach in Meye.
          Oorspr. (Inv. no. 9.1). Met het zegel van Pieter Kerstants zoon van der Burch in groene was.
      - Eigendomsbewijzen van 8 hont land in Voorburg, afkomstig van het klooster Rodenburg buiten Leiden., 1420 - 1492; 11,. 11.1, 11.2; 3 charters (waarvan 2 getransfigeerd)
        reg. no. 26. en Suppl 1 en 2